【裁判字號】    89,易,1227
【裁判日期】    890619
【裁判案由】    毒品危害防制條例
【裁判全文】
台灣桃園地方法院刑事判決                        八十九年度易字第一二二七號
    公  訴  人  臺灣桃園地方法院檢察署檢察官
    被      告  甲○○
右列被告因違反毒品危害防制條例案件，茲經檢察官提起公訴（八十九年度毒偵字第
九九九號)，本院判決如左：
    主  文
甲○○連續施用第二級毒品，累犯，處有期徒刑肆月，如易科罰金以參佰元折算壹日
。
扣案之第二級毒品甲基安非他命壹包（驗餘毛重約零點參陸參公克）、第一級毒品海
洛因殘渣袋貳袋均沒收銷燬之。
    事  實
一、甲○○前因施用毒品案件，經本院依檢察官之聲請以八十八年度毒聲字第七四一
    六號裁定送觀察、勒戒後，認無繼續施用毒品之傾向，由台灣桃園地方法院檢察
    署檢察官於八十八年十二月廿九日以八十八年度毒偵字第一九一一號不起訴處分
    確定。嗣又因誣告案件，經本院中壢簡易庭判處有期徒刑三月，如易科罰金以三
    百元折算一日確定，並於八十九年二月十七日易科罰金執行完畢，竟不知悔改，
    又於八十九年二月一日下午四時十分前某時，因欲施用第二級毒品甲基安非他命
    ，而向友人購得一小包（毛重約零點三七一公克），尚未施用而為警於同日下午
    四時十分許，在桃園縣龍潭鄉○○街九十號住處為警查獲其持有上開一小包甲基
    安非他命、友人在其住處施用所留含有海洛因之殘渣袋二袋、注射針筒七支、賴
    女第一次裁送觀察勒戒前施用安非他命所用之燈泡一個。賴女於上開時日欲施用
    而未施用第二級毒品被查獲後，竟基於同一施用之概栝犯意，自八十九年二月十
    九日起至同年月二十一日止，以每日一次之頻率連續在其上開住處施用第二級毒
    品安非他命，迨賴女於八十九年二月廿二日至台灣桃園地方法院檢察署應訊時，
    為檢察官命法警採取尿液送請鑑定，驗呈甲基安非他命陽性反應而得知上情，向
    本院聲請而由本院以八十九年度毒聲字第二二六六號裁定送觀察勒戒後，仍有繼
    續施用毒品傾向。
二、案經桃園縣警察局楊梅分局報請台灣桃園地方法院檢察署檢察官偵查起訴。
    理  由
一、右開事實，業經被告甲○○於本院審理時自白不諱，而扣案之疑似安非他命一包
   ，經送行政院衛生署管制藥品管理局檢驗結果確為第二級毒品甲基安命，其毛重
    約為零點三七一公克，驗餘後毛重約為零點三六三公克（非如扣押物品清單所載
    之零點三公克），亦有該局八十九年三月二十九日管檢字第八三一四三號及所附
    檢驗成績書各一份均附卷可稽，其於八十九年二月廿二日經法警採取之尿液送驗
    結果確呈甲基安非他命陽性反應，有被採尿人姓名編號對照表、桃園縣衛生局不
    法藥物尿液檢定書各一份附卷足憑。又被告前因施用毒品案件，本院經檢察官之
    聲請以八十八年度毒聲字第七四一六號裁定送觀察、勒戒後，認無繼續施用毒品
    之傾向，而由台灣桃園地方法院檢察署檢察官於八十八年十二月廿九日以八十八
    年度毒偵字第一九一一號不起訴處分確定，有上開裁定、八十八年十二月二十二
    日有無繼續施用毒品傾向證明書及上開不起訴處分書各一份可資憑認，其於五年
    內再犯毒品危害防制條例第十條之罪，經裁定送觀察勒戒，認有繼續施用毒品傾
    向，有本院八十九年度毒聲字第二二六六號裁定及台灣桃園看守所附設勒戒所八
    十九年四月十日桃女監衛字第六三一號函送之證明書一份附卷可參，被告罪證明
    確，應予依法論科。
二、核被告所為，係犯毒品危害防制條例第十條第二項之罪。其持有第二級毒品安非
    他命之低度行為應為其後來之施用行為所吸收，不另論罪；又其先後多次施用毒
    品行為時間密接、犯罪構成要件相同，顯係基於概括犯意為之，應依連續犯規定
    論處，並加重其刑。又查被告曾因誣告案件，經本院中壢簡易庭判處有期徒刑三
    月，如易科罰金以三百元折算一日確定，並於八十九年二月十七日易科罰金執行
    完畢，有台灣高等法院被告全國前案紀錄表一件在卷可徵，其部分犯行係於前開
    刑罰執行完畢後未滿五年再犯本件有期徒刑以上之罪，為累犯，應依刑法第四十
    七條規定加重其本刑，並依刑法第七十條之規定遞加其刑。爰審酌被告犯罪之動
    機、目的、其施用毒品係自戕行為、並未對他人造成損害、犯後坦認犯行、態度
    尚稱良好等及其他一切情狀，量處如主文所示之刑，並諭知易科罰金之折算標準
    ，以資懲儆。
三、被告友人施用後置於被告家中之殘留第一級毒品海洛因之殘渣袋二袋，其殘渣與
    該二袋均無法分離，應與同案扣得之驗餘毒品甲基安非他命約零點三六三公克，
    均依毒品危害防制條例第十八條第一項前段之規定，不問屬於犯人與否，均沒收
    銷燬之。至扣案之注射針筒非被告所有，扣案之燈泡則非被告此次施用毒品所用
    之物，尚不得宣告沒收。
四、公訴意旨另以被告於八十八年十二月三十日起至八十九年二月十八日止亦有非法
    施用第二級毒品甲基安非他命之犯行，而亦觸犯毒品危害防制條例第十條第二項
    之規定云云，此部分犯行非惟被告所否認，且其於八十九年二月一日經警查獲時
    所採取尿液送鑑定後，未檢出甲基安非他命反應，有該次採尿人姓名編號對照表
    、桃園縣衛生局不法藥物尿液檢定書各一份附卷可佐。是並無證據足認被告於上
    開期間有公訴人所指犯行，公訴人就此部分犯行之起訴即屬無稽，難謂可採，本
    應為無罪之諭知，惟公訴人認此部分與前開有罪部分間有連續犯之裁判上一罪關
    係，爰不另為無罪之諭知。附此敘明。
據上論斷，應依刑事訴訟法第二百九十九條第一項前段，毒品危害防制條例第十條第
二項、第十八條第一項前段，刑法第十一條、第五十六條、第四十七條、第四十一條
，罰金罰鍰提高標準條例第二條，判決如主文。
本案經檢察官呂理銘到庭執行職務
中      華      民      國      八十九      年    六    月      十九    日
                                     台灣桃園地方法院刑事第五庭
                               法  官   范  清  銘
右正本證明與原本無異
如不服本判決，應於送達後十日內，向本院提出上訴狀。
                                         書記官   劉  希  賢
中      華      民      國      八十九      年    六    月      十九    日
毒品危害防制條例
第十條
施用第一級毒品者，處六月以上五年以下有期徒刑。
施用第二級毒品者，處三年以下有期徒刑。
第十八條
查獲之毒品及專供製造或施用毒品之器具，不問屬於犯人與否，均沒收銷燬之。但合
於醫藥或研究之用者，得不予銷燬。
前項合於醫藥或研究用毒品或器具之管理辦法，由法務部會同行政院衛生署定之。


司法院資訊處製作；財團法人民間司法改革基金會備份。
